Inventaris van het Detailboek Groen Archief Nederland
Nationaal Archief, Den Haag
Dienst der Hydrografie: Groen Archief Nederland Nederland
Hydro / Groen NL
1750-1928
HYDRO112
760 inventarisnummer(s);
Het betreft hier gedrukte kaarten.
Nationaal Archief, Den Haag
HYDRO Groen Archief Nederland
Het archief bevat kustkaarten van Nederland en kaarten van de diverse zeegaten.
Archiefvorming
Geschiedenis van de archiefvormer
De kaarten zijn opgesteld door de Dienst der Hydrografie van het Ministerie van Defensie; zie verder inventaris 2.12.20.
Geschiedenis van het archiefbeheer
De verwerving van het archief
Het archief is krachtens bepalingen van de Archiefwet overgebracht.
Inhoud en structuur van het archief
Inhoud
Aanwijzingen voor de gebruiker
Openbaarheidsbeperkingen
Volledig openbaar.
Materiële beperkingen
Het archief kent geen beperkingen voor het raadplegen van stukken als gevolg van slechte materiële staat.
Aanvraaginstructie
Openbare archiefstukken kunnen online worden aangevraagd en gereserveerd. U kunt dit ook via de terminals in de studiezaal van het Nationaal Archief doen. Om te kunnen reserveren dient u de volgende stappen te volgen:
Creëer een account of log in.
Selecteer in de archiefinventaris een archiefstuk.
Klik op ‘Reserveer’ en kies een tijdstip van inzage.
Verwant materiaal
Beschikbaarheid van kopieën
Inventarisnummers van dit archief zijn niet in kopievorm beschikbaar
Verwante archieven
2.12.20 Inventaris van het archief van de Dienst der Hydrografie en Taakvoorgangers, 1812-1981
4.HYDRO111 Inventaris van de Minuut- en Constructiebladen der Nederlandse Zeegaten
4.HYDRO112 Inventaris van het Groen Archief Nederland
4.HYDRO113 Inventaris van de Leggerbladen Nederland
4.HYDRO1201 Inventaris van de Minuut- en Constructiebladen Oost-Indische Archipel Afdeling I
4.HYDRO1202 Inventaris van de Minuut- en Constructiebladen Oost-Indische Archipel Afdeling II
4.HYDRO1203 Inventaris van de Minuut- en Constructiebladen Oost-Indische Archipel Afdeling III
4.HYDRO1204 Inventaris van de Minuut- en Constructiebladen Oost-Indische Archipel Afdeling IV
4.HYDRO1206 Inventaris van de Minuut- en Constructiebladen Oost-Indische Archipel Afdeling VI
4.HYDRO1207 Inventaris van de Minuut- en Constructiebladen Oost-Indische Archipel Afdeling VII
4.HYDRO1208 Inventaris van de Minuut- en Constructiebladen Oost-Indische Archipel Afdeling VIII
4.HYDRO1209 Inventaris van de Minuut- en Constructiebladen Oost-Indische Archipel Afdeling IX
4.HYDRO1210 Inventaris van de Minuut- en Constructiebladen Oost-Indische Archipel Afdeling X
4.HYDRO1211 Inventaris van de Minuut- en Constructiebladen Oost-Indische Archipel Afdeling XI
4.HYDRO122 Inventaris van het Groen Archief Oost-Indische Archipel
4.HYDRO1231 Inventaris van de Leggerbladen Oost-Indische Archipel
4.HYDRO1232 Inventaris van de duplicaten van de laatste Leggerbladen Oost-Indische Archipel
4.HYDRO124 Inventaris van de Werkkaarten Oost-Indische Archipel
4.HYDRO131 Inventaris van de Minuut- en Constructiebladen West-Indie en Documentair Kaartmateriaal
4.HYDRO132 Inventaris van het Groen archief West-Indie
4.HYDRO133 Inventaris van de Leggerbladen West-Indië
4.HYDRO14 Inventaris van de oorspronkelijke toegangen op de in series ondergebrachte kaarten van de Hydrografische Dienst
4.HYDRO15 Inventaris van de Koperplaten van de Hydrografische Dienst berustend bij het Nationaal Archief
4.HYDRO16 Inventaris van de 17e eeuwse atlassen afkomstig uit de bibliotheek van de Hydrografische Dienst
Bijlagen
Concordans
Concordans op de kaarten aanwezig in archief dienst Hydrografie (HYDRO); oorspronkelijk beschreven in en behorend tot "De catalogus der verzameling van kaarten van het ministerie van Marine, 1872" (MCAL)
Nederland
141 B1
141A B2
142; 143 B3
144 B4
145 B5
165; 165A (voorheen MCAL 165) B6
166 B7
166A B8
167 B9
167A B10
308; 308A (voorheen MCAL 308) C1a
311; 311A (voorheen MCAL 311) C1b
312 C1
313 C2
313A C2-DUPL
314 C2a
315 C3a
316 C3
317 C3-DUPL
320 C5
321 C8
321A C8-DUPL
322 C9
322A C9-DUPL
323 C11
323A C11-DUPL
324 C12
324A C12-DUPL
325 D
326 D2
327 D3
327A D3-DUPL
328 D4
328A D4-DUPL
329 D5
329A D5-DUPL
332 E1
332A E1-DUPL
333 E2
333A E2-DUPL
338 E3
342 E8
342A E8a
343A (voorheen MCAL 343) E10
344 E9
344A E9a
345 E12-DUPL
345A E12
346 E13
349 F1
350 F2
351A F3
354A F4
355; 355A (voorheen MCAL 355) F5
360 F6
360A F6-DUPL
361 F7
362 F8
362A F8-DUPL
363A F9a
363B F9b
364A F10a
364B F10b
365A F11a
365B F11b
366A F12a
366B F12b
367 F13
367A F13-DUPL
368 F14
368A F14-DUPL
369 F15
381 F27
382 F28
383 F30
384 F29
391 G3
397 G5-DUPL
398 G7
399 G2
401A G45a
401B G45b
402A G46a
402B G46b
403A G47a
403B G47b-DUPL
405A G63a
405B G63b
426; 427 (voorheen MCAL 426) J9
429 J10
430B J11-DUPL
431 J12
432 J13-DUPL
433 J16-DUPL
434 J17
436 J19-DUPL
437 J22
439 L11
440 L12
441 L13
442 L1
443 L2
444 L3
448 K1
449 K2
450 K3
451 K4
452 K5
453 K16
454 K17-DUPL
455 K18
456 K19
457 K20-DUPL
458 K21
459 K22-DUPL
460 K23
461 K25
462 K26-DUPL
463 K27
468 K6
469 K12
471 M4-DUPL
472 M6-DUPL
473 M7-DUPL
474 M8
475 M9-DUPL
476 M10
477 M11-DUPL
478 M12
479 M13
481 N1
481A N1-DUPL
482A N20b
482B N20a-DUPL
483A N66a
483B N66b
484 K7
486; 486A (voorheen MCAL 486) K8
488 K9
490 N5
491 N6
494 N8-DUPL
495 N9-DUPL
496 N14
498 N15
499 N16
500 N17
501 N18
503 M1
504 M2
507 B12
508 B14
516 B11
Beschrijving van de series en archiefbestanddelen
- Groen Archief Nederland, 1.1.2
  - Afdeling A: Tabel van teekens en verkortingen., A
    - Teekens en verkortingen, aangenomen in de kaarten, uitgegeven door het Departement van Marine., A1
      Opgenomen/samengesteld: Nederland
      kaart
    - Teekens en verkortingen, aangenomen in de kaarten, uitgegeven door het Departement van Marine., 1893; A2
    - Teekens en verkortingen, aangenomen in de kaarten, uitgegeven door het Departement van Marine., 1895; A3
      Als no.: 231.
    - Teekens en verkortingen, aangenomen in de kaarten, uitgegeven door het Departement van Marine., 1895 (uitgegeven); A4
      1898 (druk)
    - Teekens en verkortingen, aangenomen in de kaarten, uitgegeven door het Departement van Marine., 1895 (uitgegeven); A5
      1900 (druk)
    - Teekens en verkortingen, voorkomende op de kaarten, uitgegeven door het Ministerie van Marine., 1906; A6
    - Teekens en verkortingen, voorkomende op de kaarten, uitgegeven door het Ministerie van Marine., 1906 (uitgegeven); A7
      1911(druk)
    - Teekens en verkortingen, voorkomende op de kaarten, uitgegeven door het Ministerie van Marine., 1921; A8
      Als no.: ongen.
    - Teekens en verkortingen, voorkomende op de zeekaarten, uitgegeven door den "Afdeling Hydrografie van het Ministerie van Marine (niet overgedragen)., A9
      Als no.: 1.
    - Teekens en verkortingen, voorkomende op de zeekaarten, uitgegeven door den "Afdeling Hydrografie van het Ministerie van Marine (niet overgedragen)., A10
    - Teekens en verkortingen, voorkomende op de zeekaarten, uitgegeven door den "Afdeling Hydrografie van het Ministerie van Marine (niet overgedragen)., A11
    - Tekens en afkortingen, voorkomende op de zeekaarten, uitgegeven door de Chef der Hydrografie (niet overgedragen)., A12
  - Afdeling B: Kustkaarten (lichtenkaart)., B
    - Nieuwe wassende Zeekaart van de Noordzee., 1817; B1
    - Nieuwe wassende Zeekaart van de Noordzee., 1817 (uitgegeven); B2
      1830 (druk)
    - Kaart van de Noordzee., 1849; B3
    - Kaart van de Noordzee., 1852; B4
    - Kaart van de Noordzee., 1852 (uitgegeven); B5
      1853 (druk)
    - Nieuwe kaart van het zuidelijk gedeelte der Noordzee met 2 plans: Texelsche zeegaten, Heldersche zeegaten., 1826; B6
    - Nieuwe kaart van het zuidelijk gedeelte der Noordzee met 2 plans: Texelsche zeegaten, Heldersche zeegaten., 1846 (uitgegeven); B7
      1848 (druk)
    - Nieuwe kaart van het zuidelijk gedeelte der Noordzee met 2 plans: Texelsche zeegaten, Heldersche zeegaten., 1846 (uitgegeven); B8
    - Zuidelijk gedeelte der Noordzee van Vlieland en Hull tot de Hoofden., 1864; B9
    - Zuidelijk gedeelte der Noordzee van Vlieland en Hull tot de Hoofden., 1865; B10
    - Carte reduite du Côtes des Pays Bas ( depuis Ostende jusqu'à Hellevoetsluis)., 1817; B11
      Opgenomen/samengesteld: Frankrijk
    - The North Sea. Sheet I from Dover and Calais to Orfordness and Scheveningen., 1842; B11a
      Opgenomen/samengesteld: Engeland
      Jaar derr opneming: 1831/1840.
    - Kaart van de kust, oever en haren Inlichtingen in het Koningrijk der Nederlanden., 1841; B12; Schaal 410,960
    - Duplicaat kaart van de kust, oever en haven Inlichtingen in het koningrijk der Nederlanden., 1841 (uitgegeven); B13; Schaal 410.960
      1854 (druk)
    - Duplicaat kaart van de kust, oever en haren Inlichtingen in het koningrijk der Nederlanden., 1841 (uitgegeven); B14; Schaal 410,960
      1867 (druk)
    - Kaart van de kustoever en Haren Inlichtingen in het koninkrijk der Nederlanden., 1841(uitgegeven); B15; Schaal 411.000
      1875 (druk)
      Als no.: VIII.
    - Lichtenkaart van Nederland., 1881; B16; Schaal 500.000
    - Noordzee. Lichtenkaart van Nederland., 1881 (uitgegeven); B17; Schaal 500.000
      1884 (druk)
      Als no.: 8.
    - Noordzee. Lichtenkaart van Nederland., 1881 (uitgegeven); B18; Schaal 500.000
      1885 (druk)
    - Noordzee. Lichtenkaart van Nederland., 1881 (uitgegeven); B19; Schaal 500.000
      1888 (druk)
    - Noordzee. Lichtenkaart van Nederland., 1881 (uitgegeven); B20; Schaal 500,000
      1892 (druk)
    - Noordzee. Lichtenkaart van Nederland., 1881 (uitgegeven); B21; Schaal 500,000
      1895 (druk)
      Als no.: 208.
    - Noordzee. Nederlandsche kust., 1909; B22; Schaal 500.000
    - Noordzee. Nederlandse kust, van Hoek van Holland tot Den Helder (niet overgedragen)., 1929/1954; B23; Schaal 100.000
      Als no.: 1350.
    - Hydrografische kaart van het gedeelte der Nederlandsche Kust tusschen Texel en den Hoek van Holland (in 4 bladen) + duplicaten., 1859; B43a-B43d; Schaal 50.000
      - deel 1, B43a
      - deel 2, B43b
      - deel 3, B43c
      - deel 4, B43d
    - Noordzee. Zuidelijk gedeelte I., 1897; B44; Schaal 195.000
      Als no.: 225.
    - Noordzee. Zuidelijk gedeelte I., 1897 (uitgegeven); B44a
      Groote correctiën III 1897
      Als no.: 111 [229?]
    - Noordzee. Zuidelijk gedeelte. Blad 2., 1897; B45; Schaal 197.000
      Als no.: 226.
    - Nederlandsche kust. IJmuiden tot Eems., 1909; B46; Schaal 250.000
    - Nederlandsche kust. IJmuiden tot Eems., 1909 (uitgegeven); B47; Schaal 250.000
      Groote correctiën. Hernieuwde uitgave 1921
    - Nederlandsche kust. IJmuiden tot Eems., 1921; B48; Schaal 250.000
    - Nederlandsche kust. IJmuiden tot Eems (niet overgedragen)., 1930 (uitgegeven); B49a; Schaal 250.000
      Groote correctiën. Hern uitg. Oct. 1945
    - Nederlandsche kust. IJmuiden tot Eems (niet overgedragen)., 1932; B49b; Schaal 250.000
    - Nederlandsche kust. IJmuiden tot Eems (niet overgedragen)., 1932; B50; Schaal 250.000
    - Nederlandsche kust. IJmuiden tot Eems (niet overgedragen)., 1932; B51; Schaal 250.000
    - Nederlandse en Duitse kust van IJmuiden tot de Weser (niet overgedragen)., 1949; B52; Schaal 250.000
    - Nederlandse en Duitse kust van IJmuiden tot de Weser (niet overgedragen)., 1949; B53; Schaal 250.000
    - Nederlandse en Duitse kust van IJmuiden tot de Weser (niet overgedragen)., 1949 (uitgegeven); B54; Schaal 250.000
      Groote correctiën. Hern uitg. Maart '51 [of '57]
    - Noordzee. Zuidelijk gedeelte. Blad 3., 1897; B65; Schaal 208.000
      Als no.: 227.
    - Noordzee. Zuidelijk gedeelte. Blad 3., 1897 (uitgegeven); B66; Schaal 208.000
      Groote correctiën 1900
    - Nederlandsche kust. Noord-Hinder tot Kijkduin., 1909; B67; Schaal 250.000
    - Nederlandsche kust. Noord-Hinder tot Kijkduin., 1909 (uitgegeven); B68; Schaal 250.000
      Groote correctiën. Hernieuwde uitg. 1921
    - Nederlandsche kust. van West-Hinder tot Texel., 1931; B69; Schaal 250.000
    - Nederlandsche kust. van West-Hinder tot Texel (niet overgedragen)., 1931; B70; Schaal 250.000
    - Nederlandsche kust. van West-Hinder tot Texel (niet overgedragen)., 1931 (uitgegeven); B71; Schaal 250.000
      Groote correctiën. Hern. uitg. Oct. 1945
    - Nederlandsche kust. van West-Hinder tot Texel (niet overgedragen)., 1931 (uitgegeven); B72; Schaal 250.000
    - Nederlandsche kust. van West-Hinder tot Texel (niet overgedragen)., 1931(uitgegeven); B73; Schaal 250.000
      Groote correctiën: herziene uitgave Nov.1948 [?]
    - Nederlandsche kust. van West-Hinder tot Texel., 1931; B74; Schaal 250.000
      Groote correctiën: herziene uitgave Nov.1949 [?]
    - Noordzee van Dover en Nieuwpoort tot Cromer en den Helder (niet overgedragen)., Febr. 1954; B75; Schaal 250.000
    - Noordzee van Dover en Nieuwpoort tot Cromer en den Helder (niet overgedragen)., Febr. 1954 (uitgegeven); B76; Schaal 250.000
      Groote correctiën: Aangeh. kleine druk dec. '61
    - Noordzee van Dover en Nieuwpoort tot Cromer en den Helder (niet overgedragen)., Febr. 1954 (uitgegeven); B77; Schaal 250.000
      Groote correctiën: Hernieuwde Uitgave dec. 1962
  - Afdeling C: Monden van Eems., C
    - Nieuwe verbeterde Wad en Buitenkaart van het Vlie tot Hamburg., C1a
    - Paskaart van een gedeelte van Friesland, Groeningen en Embderland enz. en het inkomen der beiden Eemsen enz., 1794; C1b
    - Paskaart van een gedeelte van Friesland, Groeningen en Embderland enz. en het inkomen der beiden Eemsen enz., 1794 (uitgegeven); C2
      1796 (druk)
    - Kaart van de Wester- en Ooster Eems., 1794; C2a
    - Kaart van den Eems, Wadden en Groninger Diep., 1798; C3
    - Nieuwe kaart van het inkoomen van de Ooster- en Wester Eemze en het Hommegat., 1797; C3a
    - plan de l'Embouchure de l'Ems (niet overgedragen)., 1821; C4
    - Karte zum ein- und austagelen in die Oster- und Wester-Ems, so sie auch in das Hommegat (niet overgedragen)., 1829; C4a
      Opgenomen/samengesteld: Duitschland
      Jaar derr opneming: 1824-28.
    - Hydrografische kaart der Monden van de Eems., 1833; C5; Schaal 50.000
    - Hydrografische kaart der Monden van de Eems (niet overgedragen). 1844 (druk), 1833 (uitgegeven); C6; Schaal 50.000
    - Hydrografische kaart der Monden van de Eems (niet overgedragen). 1850 (druk), 1833 (uitgegeven); C7; Schaal 50.000
    - Hydrografische kaart der Monden van de Eems. 1853 (druk), 1833 (uitgegeven); C8; Schaal 50.000
    - Hydrografische kaart der Monden van de Eems., 1859; C9; Schaal 50.000
    - Hydrografische kaart der Monden van de Eems. 1864 (druk), 1859 (uitgegeven); C10; Schaal 50.000
    - Hydrografische kaart der Monden van de Eems. 1866 (druk), 1859 (uitgegeven); C11; Schaal 50.000
    - Hydrografische kaart der Monden van de Eems. 1868 (druk), 1859 (uitgegeven); C12; Schaal 50.000
    - Hydrografische kaart der Monden van de Eems., 1874; C13; Schaal 50.000
    - Hydrografische kaart der Monden van de Eems. 1881 (druk), 1874 (uitgegeven); C14; Schaal 50.000
      Als no.: VII.
    - Hydrografische kaart der Monden van de Eems. 1883 (druk), 1874 (uitgegeven); C15; Schaal 50.000
    - Hydrografische kaart der Monden van de Eems. 1886 (druk), 1874 (uitgegeven); C16; Schaal 50.000
    - Noordzee. Monden van de Eems., 1889; C17; Schaal 50.000
    - Noordzee. Monden van de Eems.1891 (druk), 1889 (uitgegeven); C18; Schaal 50.000
      Als no.: 7.
    - Noordzee. Monden van de Eems., 1889; C19; Schaal 50.000
      Groote correctiën 1898
      Als no.: 207.
    - Noordzee. Monden van de Eems., 1889 (uitgegeven); C20; Schaal 50.000
      Groote correctiën 1898, 1901
    - Noordzee. Monden van de Eems., 1889 (uitgegeven); C21; Schaal 50.000
      Groote correctiën 1898, 1901, 1902
    - Noordzee. Monden van de Eems., 1889 (uitgegeven); C22; Schaal 50.000
      Groote correctiën 1898,1901,1902
    - Noordzee. Monden van de Eems., 1889; C23; Schaal 50.000
      Groote correctiën 1898, 1901, 1902, 1906
    - Noordzee. Monden van de Eems., 1889 (uitgegeven); C24; Schaal 50.000
      Groote correctiën 1898, 1901, 1902, 1906, 1909
    - Noordzee. Monden van de Eems., 1889 (uitgegeven); C25; Schaal 50.000
    - Noordzee. Monden van de Eems., 1889 (uitgegeven); C26; Schaal 50.000
    - Noordzee. Monden van de Eems., 1913; C27; Schaal 50.000
    - Noordzee. Monden van de Eems., 1913 (uitgegeven); C28; Schaal 50.000
      Hernieuwde uitg. 1921
    - Noordzee. Monden van de Eems., 1929; C29; Schaal 50.000
    - Noordzee. Monden van de Eems., 1929 (uitgegeven); C30; Schaal 50.000
      1933 (druk)
    - Noordzee. Monden van de Eems., 1929 (uitgegeven); C31; Schaal 50.000
    - Noordzee. Monden van de Eems., 1929 (uitgegeven); C32; Schaal 50.000
    - Noordzee. Monden van de Eems (niet overgedragen)., 1929 (uitgegeven); C33; Schaal 50.000
    - Noordzee. Monden van de Eems (niet overgedragen)., 1929 (uitgegeven); C34; Schaal 50.000
    - Noordzee. Monden van de Eems (niet overgedragen)., 1929 (uitgeven); C35; Schaal 50.000
      1945 (druk)
    - Noordzee. Monden van de Eems (niet overgedragen)., 1929 (uitgegeven); C36; Schaal 50.000
    - Noordzee. Monden van de Eems (niet overgedragen)., 1929 (uitgegeven); C37; Schaal 50.000
    - Noordzee. Monden van de Eems (niet overgedragen)., Juni 1950 (uitgegeven); C38; Schaal 50.000
    - Noordzee. Monden van de Eems (niet overgedragen)., C39; Schaal 50.000
      1952-08 (herziene uitgave)
      Jaar der opneming: 1927/1949.
    - Noordzee. Monden van de Eems (niet overgedragen)., Juni 1950 (uitgegeven); C40; Schaal 50.000
      Jaar derr opneming: 1927/1951
    - Noordzee. Monden van de Eems (niet overgedragen)., Juni 1950 (uitgegeven); C41; Schaal 50.000
      1952-08 (Hernieuwde uitgave)
      Jaar der opneming: 1948/1953.
    - Noordzee. Monden van de Eems (niet overgedragen)., Juni 1950; C42; Schaal 50.000
      Jaar der opneming: 19??.
    - Noordzee. Monden van de Eems (niet overgedragen)., Juni 1950; C43; Schaal 50.000
      Hern. uitg. Aug.1952
    - Noordzee. Monden van de Eems (nr 44 moet zijn C4.; (zie C4) betiteling klopt met originele kaart)., 1959; C44; Schaal 50.000
      Hern. uitg. maart 1961
      Jaar derr opneming: 1950/1959.
      Als no.: 1207.
  - Afdeling D: Friesche Zeegat., D
    - Kaart van het Friesche Gat, beneevens de vaarwaters na het Groninger Wad enz., D1; Schaal 1806
    - Hydrographische kaart van het Friesche Zeegat met een gedeelte der Vriesch en Groninger Wadden., 1832; D2; Schaal 50.000
    - Hydrographische kaart van het Friesche Zeegat met een gedeelte der Vriesch en Groninger Wadden., 1832 (uitgegeven); D3; Schaal 50.000
      1850 (druk)
    - Hydrographische kaart van het Friesche Zeegat met een gedeelte der Vriesch en Groninger Wadden., 1832 (uitgegeven); D4; Schaal 50.000
    - Hydrographische kaart van het Friesche Zeegat met een gedeelte der Vriesch en Groninger Wadden., 1832 (uitgegeven); D5; Schaal 50.000
      1859 (druk)
    - Noordzee. Friesche Zeegat en gedeelte der Wadden., 1877; D6; Schaal 50.000
      Als no.: VI.
    - Noordzee. Friesche Zeegat en gedeelte der Wadden., 1877; D7; Schaal 50.000
    - Noordzee. Friesche Zeegat en omliggende Wadden., 1893; D8; Schaal 50.000
      Als no.: 6.
    - Noordzee. Friesche Zeegat en omliggende Wadden., 1893; D9; Schaal 50.000
      1903 (druk)
      Als no.: 206.
    - Noordzee. Friesche Zeegat en omliggende Wadden., 1893; D10; Schaal 50.000
    - Noordzee. Friesche Zeegat., 1928; D11; Schaal 50.000
      Jaar der opneming: 1927.
    - Noordzee. Friesche Zeegat., 1928; D12; Schaal 50.000
      verb. blad Juli 1931
    - Noordzee. Friesche Zeegat., 1928; D13; Schaal 50.000
      Druk VIII 1935
    - Noordzee. Friesche Zeegat (Niet overgedragen)., 1928; D14; Schaal 50.000
      hern. uitg. Oct. 45
    - Noordzee. Friesche Zeegat (Niet overgedragen)., 1928; D15; Schaal 50.000
      hern. uitg. Mrt '50
      Jaar der opneming: 1927/49.
    - Noordzee. Friesche Zeegat (Niet overgedragen)., 1928; D16; Schaal 50.000
      hern. uitg. Juli '50
      Jaar der opneming: 1927/50.
    - Noordzee. Bornrif tot Monden van de Eems (Niet overgedragen)., 1955; D17; Schaal 50.000
      Jaar der opneming: 1927/53.
    - Noordzee. Bornrif tot Monden van de Eems (Niet overgedragen)., 1958; D18; Schaal 50.000
      ontbreekt nov. '85 [?], nieuw exemplaar ontv. [?]
      Jaar der opneming: 1927/58.
      Als no.: 1206.
    - Noordzee. Bornrif tot Monden van de Eems (Niet overgedragen)., 1958; D19; Schaal 50.000
      juli 1961 (druk)
  - Afdeling E: Zeegaten van Ameland, Terschelling en 't Vlie., E
    - Nieuwe kaart van het Inkoomen in 't Vlie., 1786; E1
    - Plan van het Inkoomen in het Vlie., 1796; E2
    - Schets van het Amelander Gat., 1798; E3
    - Noordzee. Terschellinger Bank en Zeegat (Zie 14 A/D)., 1881; E4; Schaal 100.000
      Jaar der opneming: 1880.
      Als no.: XXIII.
    - Noordzee. Terschellinger Bank en Zeegat (Zie 14 A/D)., 1881; E5; Schaal 100.000
    - Noordzee. Terschellinger Bank en Zeegat (Zie 14 A/D)., 1881; E6; Schaal 100.000
      1886 (druk)
    - Noordzee. Terschellinger Bank en Zeegat (Zie 14 A/D)., 1881; E7; Schaal 100.000
      Als no.: 23.
    - Hydrographische kaart der Zeegaten van Vlieland, Terschelling en Ameland., E8-E8a; Schaal 50.000
      Jaar der opneming: 1831.
      - Niet nader omschreven, E8
      - Niet nader omschreven, E8a
    - Hydrographische kaart der Zeegaten van Vlieland, Terschelling en Ameland., 1831; E9-E9a; Schaal 50.000
      Jaar derr opneming: 1831.
      - Niet nader omschreven, E9
      - Niet nader omschreven, E9a
    - Hydrographische kaart der Zeegaten van Vlieland, Terschelling en Ameland., 1831; E10; Schaal 50.000
    - Hydrographische kaart der Zeegaten van Vlieland, Terschelling en Ameland., 1831; E11; Schaal 50.000
      1862 (druk)
    - Hydrographische kaart der Zeegaten van Vlieland, Terschelling en Ameland., 1831; E12; Schaal 50.000
      1865 (druk)
    - Hydrographische kaart der Zeegaten van Vlieland, Terschelling en Ameland., 1866; E13-E13a; Schaal 50.000
      Jaar der opneming: 1866.
      - Niet nader omschreven, E13
      - Niet nader omschreven, E13a
    - Hydrographische kaart der Zeegaten van Vlieland, Terschelling en Ameland., 1866; E14-E14a; Schaal 50.000
      1873 (druk)
      - Niet nader omschreven, E14
      - Niet nader omschreven, E14a
    - Hydrographische kaart der Zeegaten van Vlieland, Terschelling en Ameland., 1866; E15; Schaal 50.000
      1876 (druk)
      Als no.: V.
    - Hydrographische kaart der Zeegaten van Vlieland, Terschelling en Ameland., 1866; E16; Schaal 50.000
      1878 (druk)
    - Hydrographische kaart der Zeegaten van Vlieland, Terschelling en Ameland., 1866; E17; Schaal 50.000
      1879 (druk)
    - Hydrographische kaart der Zeegaten van Vlieland, Terschelling en Ameland., 1866; E18; Schaal 50.000
      1881 (druk)
    - Hydrographische kaart der Zeegaten van Vlieland, Terschelling en Ameland., 1866; E19; Schaal 50.000
      1882 (druk)
    - Hydrographische kaart der Zeegaten van Vlieland, Terschelling en Ameland., 1866; E20; Schaal 50.000
      1883 (druk)
    - Hydrographische kaart der Zeegaten van Vlieland, Terschelling en Ameland., 1866; E21; Schaal 50.000
    - Hydrographische kaart der Zeegaten van Vlieland, Terschelling en Ameland., 1866; E22; Schaal 50.000
    - Hydrographische kaart der Zeegaten van Vlieland, Terschelling en Ameland., 1866; E23; Schaal 50.000
      1890/93 (druk)
    - Noordzee. Zeegaten van Vlieland, Terschelling en Ameland., 1894; E24; Schaal 50.000
      Jaar der opneming: 1892/93.
      Als no.: 5.
    - Noordzee. Zeegaten van Vlieland, Terschelling en Ameland., 1894; E25; Schaal 50.000
      Groote correctie 1898
      Als no.: 205.
    - Noordzee. Zeegaten van Vlieland, Terschelling en Ameland., 1905; E26; Schaal 50.000
      Jaar der opneming: 1904.
    - Noordzee. Zeegaten van Vlieland, Terschelling en Ameland., 1906; E27; Schaal 50.000
    - Noordzee. Zeegaten van Vlieland, Terschelling en Ameland., 1906; E28; Schaal 50.000
    - Noordzee. Zeegaten van Vlieland, Terschelling en Ameland., 1906; E29; Schaal 50.000